臺灣屏東地方法院刑事裁定　　　　　　　 111年度聲字第67號
聲　請　人
即　被　告　尹少翔



上列聲請人即被告因違反毒品危害防制條例案件（110 年度訴字
第664 號），不服本院受命法官所為羈押處分，聲請撤銷原處分
，本院裁定如下：
    主  文
聲請駁回。
    理  由
一、聲請意旨略以：被告尹少翔就本案2 次販賣第三級毒品犯行
    ，自偵查時至本移審時均坦承犯行，從不飾詞狡辯，足徵被
    告確實深有悔悟，且被告供出毒品上游經查獲有案，則依據
    毒品危害防制條例第17條第1 項、第2 項規定，得邀2 次減
    刑之適用，顯見被告所涉犯之罪已非最輕本刑5 年以上有期
    徒刑之重罪。又被告於查獲時是與女朋友一起租屋在青島街
    156 巷處，被告不願意說明白該租屋處，亦僅是考量已經退
    租且此事與女朋友無關，始於偵查中未向檢察官敘明，且被
    告表示若交保後，會居住於戶籍地，經電詢被告之母，被告
    母親亦當場表示希望能讓被告交保回家，復佐以被告過往無
    逃亡紀錄，被告於拘提逮捕及搜索時，無任何強烈反抗或企
    圖逃亡之行為，是本案顯然未達合理懷疑被告有何逃亡之虞
    ，本案羈押不具羈押之理由及必要性，爰具狀聲請撤銷原羈
    押處分等語。
二、按對於審判長、受命法官、受託法官或檢察官所為羈押之處
    分有不服者，受處分人得聲請其所屬法院撤銷或變更之（下
    稱準抗告）。前開聲請期間為5 日，自為處分之日起算，其
    為送達者，自送達後起算，刑事訴訟法第416 條第1 項第1
    款、第3 項分別定有明文。次按抗告法院認為抗告無理由者
    ，應以裁定駁回之；準抗告亦有準用；法院就第416 條所為
    之裁定，不得抗告。但對於其就撤銷罰鍰之聲請而為者，得
    提起抗告，刑事訴訟法第412 條、第416 條第4 項、第418
    條第1 項亦分別定有明文。查本案羈押處分係由受命法官於
    移審時即110 年12月30日訊問後所為之處分，被告則於111
    年1 月3 日具狀聲請撤銷該羈押處分，揆諸上開說明，程序
    尚無不合，先予敘明。
三、被告因違反毒品危害防制條例案件，前經本院受命法官訊問
    ，並參酌卷證資料後，認被告涉犯毒品危害防制條例第4 條
    第3 項之販賣第三級毒品罪，與同條例第4 條第6 項、第3
    項之販賣第三級毒品未遂罪，犯罪嫌疑均屬重大，考量被告
    所涉之罪屬最輕本刑7 年以上有期徒刑之罪，被告先稱「我
    都住家裡」，經打電話詢問其所稱同住之人後，該人稱被告
    平時沒有回家，被告又自承其先前均居無定所，在外面旅館
    不特定住宿，並又供稱住女朋友家，女朋友家的地址只講是
    青島街156 巷，於偵查中檢察官詢問時，答稱「不想講」，
    考量重罪本來就伴有高度的逃亡可能性，趨吉避凶為人之本
    性，被告隱匿居所地址，又不常回家與父母同住，是有相當
    理由認被告有逃亡之虞，符合刑事訴訟法第101 條第1 項第
    3 款之羈押原因，衡以販賣毒品對社會治安危害重大，新興
    毒品毒害青年嚴重，認有羈押之必要，於110 年12月30日起
    予以羈押在案，有本院110 年12月30日訊問筆錄、本院押票
    在卷可稽，堪予認定。
四、茲被告以上開事由向本院聲請撤銷羈押處分。經查：
  ㈠被告於本院訊問時就本案犯罪事實均坦承不諱，經核閱相關
    事證，認被告涉犯毒品危害防制條例第4 條第3 項之販賣第
    三級毒品罪，與同條例第4 條第6 項、第3 項之販賣第三級
    毒品未遂罪犯罪嫌疑確屬重大。被告所涉之罪確屬最輕本刑
    5 年以上有期徒刑之罪，可預期將來遭判處之刑度非輕，衡
    諸常人面臨遭判處重刑之壓力，極有可能逃匿以規避後續審
    判程序進行及刑罰執行。且被告於警詢時經警詢問其租屋處
    在何處時，供稱：我大部分時間都不固定的住在汽車旅館等
    語。於偵訊時則曾供稱：上游叫我不要回家睡，每天睡汽車
    旅館且要換地方、我實際上住在朋友家，朋友是網友，忘記
    住哪裡，有時候都在外面晃一整天等語，且於檢察官訊問是
    否居住於青島街156 巷時，有不願說明之情。於移審訊問時
    ，先供稱：我都住家裡等語，惟經本院當庭撥打被告所稱同
    住之人即被告之繼母陳以琳之電話後，經陳以琳表示被告並
    未與其同住，被告返家時間不定，尊重法院是否羈押之決定
    ，但仍希望可以交保等語，此與被告所述大相逕庭。被告復
    於移審訊問時供稱：我之前是跟我女朋友同住等語。是依被
    告就其住居所之交代情狀，顯然前後反覆，有刻意隱瞞其住
    居所之情，尚難認被告有固定之住居所可供本院傳喚到庭，
    自有相當理由可信被告有逃亡之虞，是以被告有刑事訴訟法
    第101 條第1 項第3 款之羈押原因，已堪認定。
  ㈡考量被告販賣第三級毒品，嚴重危害社會治安，經權衡國家
    刑事司法權之有效行使、社會秩序及公共利益、被告人身自
    由之私益及防禦權受限制之程度，認倘以具保、責付或限制
    住居等侵害較小之手段，均不足以祛除被告逃亡之疑慮，無
    從達到與羈押同等之實效，難以確保本案將來刑事審判及執
    行程序之順利進行。是依目前訴訟進行程度，本院認為對被
    告為羈押處分，應屬適當、必要，亦合乎比例原則。
  ㈢至被告固辯稱其應具毒品危害防制條例第17條第1 項、第2
    項規定之減刑事由，而得邀2 次減刑寬典，顯見其所涉犯之
    罪已非最輕本刑5 年以上有期徒刑之重罪云云。惟刑事訴訟
    法第101 條第1 項第3 款規定所稱之「最輕本刑為5 年以上
    有期徒刑」，係指法定刑，而非宣告刑，縱被告符合毒品危
    害防制條例第17條減輕其刑責之事由，仍屬「刑法總則」減
    輕性質，僅為處斷刑上之減輕，並未變更其犯罪類型，原有
    法定刑自不受影響，是被告所涉犯罪，仍係最輕本刑為5 年
    以上有期徒刑之罪，又被告於本案所受刑之宣告為何，尚待
    法院就全案審理後加以認定，被告徒以一己推論逕認遞減其
    刑後所受之宣告刑必低於5 年，故無逃亡之虞云云，尚非有
    據。被告另辯稱其未有逃亡紀錄、配合拘提逮捕或搜索，是
    難認其有逃亡之虞云云，則係以片面利己之解讀而為辯解，
    並無足採。本院審酌上開各情，認原為羈押處分法官於訊問
    後，裁定羈押被告，就目的與手段之衡量，難謂無據，其認
    事用法，均無違誤。
五、綜上所述，本案被告於110 年12月30日訊問時之羈押原因及
    必要性審酌因素，至今仍然存在，被告復無提出有何羈押原
    因消滅或情事變更影響羈押原因判斷之相關事證供本院審酌
    ，為確保日後對被告之審判及執行程序得以順利進行，被告
    仍有羈押之必要，無從以命具保、責付或限制住居等方式替
    代。從而，被告聲請撤銷羈押，為無理由，應予駁回。
六、依刑事訴訟法第416條第4項、第412條、第220條，裁定如主
    文。
中    華    民    國  111     年    1     月    20    日
                  刑事第五庭  審判長  法  官  林鈴淑
                                      法  官  程耀樑
                                      法  官  江永楨
不得抗告。
以上正本證明與原本無異。
中    華    民    國  111     年    1     月    22    日
                                      書記官  洪韻雯